# Protokoll: *07*


**Datum:** *29.10.2023*

**Protokollant/in:** *Simon Gartzke*

---

### Allgemeine Informationen
- **Dauer des Meetings:** *150 min*
- **N채chstes Meeting:** *31.10.2023 11:15 Uhr*

---

### Themen:
- Repo Ordnerstruktur ge채ndert und ges채ubert

- Projektentwurf vorerst entworfen

- Style Guide vorerst entworfen 
---

### Festgelegte Ziele:
> **(nach Prio sortiert...)**

1. Oliver 체berarbeitet den bisherigen Projektentwurf 
2. 
3. 

---

### Anstehende TODO's:
- 
- 


---

### Sonstige Meetinginhalte:
-   
-   

---

### Fragen:
- 
-  

---

### Bemerkungen:
*Anmerkungen hier rein*

